# 吸收合并相关问题请教

提问人：zhouby88 时间：2012-06-04 10:32:19
A和B持有C公司的股权，C公司为控股壳公司，资产为D上市公司50%以上的股权，现在D公司拟反向吸收合并C公司的股权（吸收合并后D公司注销），让A和B直接控股D上市公司，请问一下，如果这样操作算重资产重组吗，需要券商，会计师，评估师都出具相关报告吗

回答人：chenyiwei
是否为：非上市公司以发行新股的方式换股吸收合并已上市公司，并承继后者的上市地位？ 这种交易比较复杂，需要具体情况具体分析。从以往实务看，虽然有过TCL、上港集团、上海电气、潍柴等案例，但这些案例中的合并方都是具有真实业务经营的，并且都是各自行业领域内的龙头企业，换股吸收合并是为了实现整体上市，并且也确实提升了上市公司的盈利能力。如果“C公司为控股壳公司，资产为D上市公司50%以上的股权”，在此情况下C要吸收合并D，如何证明其必要性？ 另外，上述这些实际案例中，都要同时走两个审核程序：集团公司走IPO程序，由发审委审核；原上市公司走上市公司合并分立审核程序，由并购重组委审核。最终同时获取IPO和上市公司合并两个批文，才能操作。

提问人：zhouby88 时间：2012-06-07 13:26:26
回复 chenyiwei 的帖子
谢谢版主，该种情况并非实现为了整体上市，只是A和B拟直接控股D上市公司，C公司现在的主要资产除了D上市公司外，也其他实质性资产或业务，继续请教该种情况！

回答人：chenyiwei
C公司其他经营如何？如何证明该操作的必要性？